臺灣臺北地方法院交通事件裁定　　　　 94年度交聲字第420號
異　議　人　乙○○○
即受處分人
上列受處分人因違反道路交通管理處罰條例案件，對於交通部公
路總局台北區監理所中華民國94年04月28日所為之處分（原處分
案號：北監自裁字裁40-ZFC006540號）聲明異議，本院裁定如下
：
    主  文
原處分撤銷。
乙○○○汽車駕駛人（汽車所有人）行駛於高速公路，而不遵管
制之規定，處罰鍰新台幣參仟元，並記違規點數壹點。
    理  由
一、按汽車行駛高速公路，應依速限標誌指示，高速公路交通管
    制規則第5條第1項前段定有明文。又汽車行駛於高速公路，
    而不遵管制之規定者，處汽車駕駛人新台幣（以下同）3000
    元以上6000元以下罰鍰，道路交通管理處罰條例第33條第 1
    項定有明文。而汽車駕駛人駕駛汽車違反道路交通管理處罰
    條例第33條規定者，除應依該條所規定之罰鍰處罰外，並予
    記違規點數1點，道路交通管理處罰條例第63條第1項第 1款
    亦定有明文。
二、原處分意旨略以：本件異議人即受處分人乙○○○於民國94
    年2 月5日上午08時時47分，駕駛所有車號5D-6959號自用小
    客車，行經國道三號南下94公里最高時速限制為時速110 公
    里之路段，不遵速限管制之規定，以133 公里之時速超速行
    駛，經舉發單位國道公路警察局第六警察隊甲○○○員警逕
    行舉發異議人「限速110公里，經雷達（射）測定行速為133
    公里、超速23公里」之違規，嗣受處分人於舉發通知單上所
    載之應到案日期前向原處分機關交通部公路總局台北區監理
    所陳述不服舉發，經原處分機關函請舉發單位調查結果，仍
    認受處分人有前開違規行為，原處分機關乃依道路交通管理
    處罰條例第33條第1項之規定裁處異議人罰鍰3000元。
三、本件異議人即受處分人固不否認於94年2月5日上午08時47分
    ，駕駛車號5D-6959號自用小客車行經國道三號南下94 公里
    處之事實，惟矢口否認有何違規行為，辯稱：舉發相片未將
    焦點放在本車的正中央，應係員警鎖定他車後，本車進入獵
    照範圍而被拍入；且使用微電腦雷射拍照，應同時寄給伊二
    張照片，然伊只收到一張，無法顯示附近環境與空間關係云
    云。惟查：
  (一)受處分人駕駛車號5D-6959 號自用小客車，於94年2月5日上
    午08時47分行經國道三號南下94公里處最高時速限制為時速
    110公里之路段，其車速確為時速133公里等情，有舉發單位
    即內政部警政署國道公路警察局第六警察隊中華民國94年 4
    月18日公警六交訴字第0940671014號函、取締照片一張附卷
    可稽。
  (二)又受處分人上述之辯解，亦業據證人即舉發員警吳政雄到庭
    具結證稱：「庭呈彩色照片乙張，照片上面有一個十字的車
    速瞄準，表示是瞄準受處分人的車子進行測速。」「雷射測
    速是點對點的測速，只要對準點測速，縱使車子跑掉也不可
    能拍到別人的車子。」「如果是未保持安全距離是另一套的
    測速照相，因為未保持安全車距就要用兩張照片來計算距離
    及速度。超速的情形是不一樣的。」「我們照相機與雷射測
    速器連在一起，只要設定為110公里，則只要超過111公里的
    話，就會自動照相。且不一定會拍攝到正中心，因為是點對
    點，我不一定要打在他的正中間且車速在動，也不一定會打
    到正中間。」等語明確，顯示受處分人對於雷達測速照相機
    之偵測系統及舉發相片之張數確實有所誤認，故受處分人以
    前詞置辯，並不可採。再加諸受處分人並無法舉出或請本院
    調查任何其他對其有利之證據資料，以使本院對證人所供述
    受處分人違規之事實產生任何合理之懷疑，從而本件受處分
    人既未能提出證據以資證明其確無違規行為，僅空言辯稱其
    並未違規，尚難認其辯解為可採，本件事證明確，受處分人
    之違規行為堪以認定。
  (三)至於本件實際駕駛人為證人即受處分人之配偶廖清標一節，
    雖為廖清標到庭自承在案，然按違反道路交通管理事件統一
    裁罰基準及處理細則第24條規定：「逕行舉發違反道路交通
    管理事件，經汽車所有人依通知單之應到案日期前到案，並
    告知違規駕駛人姓名....，處罰機關應即另行通知違規駕駛
    人到案依法處理；逾應到案日期，處罰機關應依本條例第85
    條第3 項規定處罰該汽車所有人。」據此，本件汽車所有人
    即受處分人乙○○○既未於應到案日期前告知處罰機關違規
    駕駛人姓名等前揭事項，自應依法處罰汽車所有人，原處分
    就此部分亦無違誤，併予敘明。
四、綜上所述，受處分人確有前揭不遵守高速公路時速限制管制
    規定之違規，受處分人不服裁決內容提出異議，雖無理由，
    惟交通部公路總局台北區監理所僅依據道路交通管理處罰條
    例第33條第1 項規定，裁處異議人罰鍰新台幣3000元，漏未
    依據同條例第63條第1項第1 款規定記違規點數1點，既有違
    法之處，自應由本院將原處分撤銷，另裁定如主文所示之處
    分。
據上論斷，應依道路交通案件處理辦法第20條前段，裁定如主文
。
中　　華　　民　　國　　94　　年　　5 　　月　　31　　日
                  臺灣臺北地方法院交通法庭
                                  法    官  趙子榮
右正本證明與原本無異。
如不服本裁定，應於送達後5日內，向本院提出抗告狀。
                                  書 記 官  林鈴芬
中　　華　　民　　國　　94　　年　　6 　　月　　3 　　日
